臺灣臺南地方法院刑事判決　　　　　　　　　　　　　　九十年度訴字第六八號
　　公　訴　人　臺灣台南地方法院檢察署檢察官
　　被　　　告　乙○○
　　選任辯護人　郁旭華律師
　　　　　　　　王燕玲律師
右列被告因傷害致死案件，經檢察官提起公訴（九十年度偵字第三七八九號、九十年
度偵字第三八七四號），本院判決如左：
    主  文
乙○○傷害人之身體，因而致人於死，處有期徒刑柒年拾月。
    事  實
一，乙○○於民國九十年三月二十六日下午四時三十分許，持茶葉至台南市○○路七
    五九號擬售予陳澌權，當時並有張進榮、甲○○在場，乙○○遂提議玩撲克牌（
    俗稱大老二），因與張進榮為誰的牌技較好及張進榮在場批評其所賣之茶葉又貴
    又難喝，雙方因而於現場發生爭執，乙○○進而拿起茶壺丟往張進榮未中，張進
    榮則以行動電話砸乙○○頭部，致其頭部流血不止，甲○○見狀即將乙○○送醫
    救治。於同日下午五時三十分許，乙○○經縫合傷口後與甲○○返回上址，乙○
    ○因不滿頭部被打，又與張進榮發生口角，經陳澌權勸阻無效，乙○○竟基於傷
    害人身體之犯意，持原放於屋內冰箱上之水果刀，往張進榮之左大腿猛刺一刀，
    見張進榮血流如注，竟驚慌離去，並將該水果刀丟棄在台南市○○路七四三號前
    水溝內，陳澌權、甲○○見狀即將張進榮送醫急救，但仍因腿部刀刺傷致股動脈
    及靜脈斷裂，引發失血性休克併多器官衰竭，延至同年四月二十日上午五時二十
    五分許死亡。
二、案經台南市警察局第五分局報請台灣台南地方法院檢察署檢察官偵查起訴。
    理  由
一、訊據被告乙○○對於右揭時、地持水果刀刺傷被害人張進榮致其死亡之情節固不
    諱言，惟矢口否認有傷害致人於死之犯行，辯稱：當天我是被張進榮以行動電話
    砸頭部經縫合傷口就醫回來後，被害人張進榮仍罵我三字經及作勢要再打我，因
    之前頭部被打剛縫合傷口，一時心慌害怕，見身邊冰箱上有水果刀一把，擬伸手
    取刀之際，被害人張進榮亦欲搶刀，經其搶得，因怕被害人再持水果刀刺其本人
    ，迫不得已持刀自衛，因被害人衝向伊，雙方發生扭打，是不慎而刺到被害人之
    大腿，並無殺人之故意，亦無預見被害人會有死亡之結果云云。惟查，被害人張
    進榮所受之傷害，係左大腿刀刺傷致股動脈及靜脈斷裂，且係一刀所造成，足見
    被告於斯時其用力之猛，顯非如被告所辯係於扭打中不慎刺之所能致之。又被告
    與被害人於事發前雖有嫌隙，然平日並無深仇大恨，觀諸其下手部位係在被害人
    腿部，依客觀常理腿部尚非足以致命之處，被告辯稱無殺人之故意，尚可採信。
    惟以利刃傷人，雖非致命部位，然稍有不慎或就醫遲延均能發生死亡結果，依被
    告之年齡智識，難謂其無此認識，是其辯稱並無預見被害人死亡之結果，顯屬卸
    責之詞，不足採信。又被害人確因被告持水果刀猛刺傷，致動脈及靜脈斷裂，引
    發失血性休克併多器官衰竭死亡，亦經臺灣台南地方法院檢察署檢察官督同檢驗
    員相驗並鑑定死因屬實，製有勘驗筆錄、相驗屍體證明書、驗斷書各一份在卷可
    憑。本件事證已甚明確，被告乙○○確有傷害致人於死之罪行，被告犯行洵堪認
    定。
二、核被告乙○○以水果刀往被害人張進榮之左大腿猛刺一刀，致動脈及靜脈斷裂，
    引發失血性休克併多器官衰竭死亡，所為係犯刑法第二百七十七條第二項前段之
    傷害致人於死罪。爰審酌被告犯罪之動機、目的、手段、所生危害甚重、犯罪後
    審理中態度良好，已與被害人家屬即告訴人丙○○達成和解賠償損害，告訴人丙
    ○○於本院審理中亦表示寬恕，請求酌情量刑等一切情狀，量處如主文所示之刑
    ，以資懲儆。扣案水果刀一支，被告乙○○供稱非其所有而係陳澌權所有，爰不
    另為沒收之諭知，併此敘明。
據上論斷，應依刑事訴訟法第二百九十九條第一項前段，刑法第二百七十七條第二項
前段、罰金罰鍰提高標準條例第一條，判決如主文。
本案經檢察官李宗貴到庭執行職務。
中      華      民      國      九十一      年    三    月    二十九    日
                               臺灣臺南地方法院刑事第五庭
                                      法  官   陳  忠  鎣
右正本證明與原本無異
如不服本判決應於送達後十日內向本院提出上訴狀（應附繕本）
                                      書記官   吳  信  助
中      華      民      國      九十一      年     四    月      一     日
附錄本案論罪科刑法條全文：
刑法第二百七十七條第二項：犯前項之罪因而致人於死者，處無期徒刑或七年以上有
                          期徒刑，致重傷者，處三年以上、十年以下有期徒刑。
